Inventaris van het archief van het Ministerie van Verkeer en Waterstaat: Technische Adviescommissie van de Waterkeringen (TAW), 1963-2000
Nationaal Archief, Den Haag
- Het doen van algemeen, beleidsondersteunend onderzoek naar waterkeringen. 1945-, 347
  - COW/TAW rapporten, 4
    - Algemeen, 4.01
      - Rapporten betreffende taludbekleding van gezette steen onder golfaanval, 1980-1981., div. nrs; 3 delen en 1 omslag
        - Deel I, Verslag modelonderzoek inzake stabiliteit van de bekleding bij verschillende modelschalen, 1980, 690; 1 deel
        - Deel II, Verslag modelonderzoek inzake de invloed van de doorlatendheid van de fundering, 1981, 691; 1 deel
      - Rapporten betreffende het modelonderzoek naar de duinafslag tijdens superstormvloed, toetsing van de resultaten van het tweedimensionale modelonderzoek door middel van onderzoek in een driedimensionaal model, 1981., div. nrs; 2 delen
        - Deel A, tekst en tabellen, 692
        - Deel B, figuren en foto's, 693
      - Technische legger voor rivierdijken, 1981-1983., div. nrs; 2 omslagen
        - Eerste verkenning, met bijlage, 1981, 694
        - Verslag van een afstudeerproject, met bijlagen, 1983, 695
      - Rapporten betreffende modelonderzoek van de schaalserie duinafslag, 1981-1984., div. nrs; 5 delen
        Deel I niet aangetroffen
        - Deel II A, tekst en tabellen, 1981, 696
        - Deel II B, figuren, 1981, 697
        - Golfoverslag bij duinen tijdens superstormvloed/ uitwerking van de meetresultaten van het onderzoek in de Deltagoot, interimverslag deel 2, 1981, 698
        - Deel III A, Proeven op grote schaal in de Deltagoot, tekst en tabellen, 1984, 699
        - Deel III B, Proeven op grote schaal in de Deltagoot, figuren, 1984, 700
      - Verslagen van, mede door het Centrum voor Onderzoek Waterkeringen (COW) georganiseerde, informatiedagen over steenzettingen, 1982-1983., div. nrs; 2 omslagen
        - 1982, 701
          Bevat geluidsband van de gehouden voordrachten.
        - 1983, 702
      - Rapporten betreffende taludbekledingen van gezette steen, 1982-1985., div. nrs; 10 delen
        Fase 1 niet aangetroffen
        - Fase 0: algemene beschrijving van de opzet van het onderzoek, 1982, 703
        - Fase 0: verslag literatuurstudie inzake hydraulische aspecten, 1982, 704
        - Fase 2: grootschalig gidsonderzoek, verslag modelonderzoek, 1983, 705
        - Fase 2: evaluatie Oesterdamonderzoek: grondmechanische aspecten en rekenmodel Steenzet, verslag berekeningen, 1984, 706
        - Fase 2: evaluatie Oesterdamonderzoek: hydraulische aspecten, bijlagen, 1984, 707
        - Fase 2: evaluatie Oesterdamonderzoek: hydraulische aspecten, verslag bureaustudie, 1984, 708
        - Fase 2: verslag onderzoek, 1984, 709
        - Klei onder steenzettingen, verslag literatuur- en bureaustudie, 1985, 710
        - Verslag oriënterende bureaustudie inzake belasting en sterkte van zetsteenverdedigingsconstructies op oevers en dijken, 1985, 711
      - De wrijvingskracht op een deeltje, omringd door andere deeltjes, veroorzaakt door stromend water, deel I, 1983., 712; 1 deel
      - Inventarisatie literatuur golfbeweging op taluds: verslag literatuurstudie, 1983., 713
      - Literatuurstudie filters, deelopdracht ten behoeve van het steenzettingsonderzoek, 1983., 714
      - Probabilistische stabiliteitsanalyse: model en filosofie, 1983., 715
      - Vergelijking grondwaterstromingsmodellen, interne notitie, 1983., 716
      - De erosiebestendigheid van gras op kleitaluds, 1984., 717; 1 deel
      - Inventarisatie interne schademechanismen bij oeverbeschermingen, 1984., 718; 1 deel
      - De modelproeven bij het onderzoek naar zandmeevoerende wellen, 1984., 719
      - Onderzoeksverslag van de toetsing van het rekenmodel DUROS voor de verwachting van duinafslag tijdens stormvloed, naar aanleiding van duinafslag ten gevolge van de stormvloed op 1 en 2 februari 1983, 1984., 720
      - Porie Hydrodynamica, deel II, 1984., 721; 1 deel
      - Richtlijnen van het COW voor het digitaal invoeren van gegevens met betrekking tot het systematisch kade-onderzoek, 1984., 722
      - Systematisch onderzoek naar de werking van duinvoetverdedigingen, een eerste analyse van relevante processen op basis van reeds uitgevoerd modelonderzoek, deel I, 1985., 723; 1 deel
      - Gevoeligheidsanalyse kruinhoogten, berekening met een probabilistisch model, 1986., 724
      - Verkenning beheersproblematiek bij rivierdijken, zeedijken en oeverbeschermingsconstructies langs vaarwegen, 1987., 725
      - Verslag modelonderzoek inzake golfoverslag bij dijken, 1987., 726
      - Waterbouwasfaltonderzoek, 1988., 727
      - Het vereiste veiligheidsniveau met betrekking tot de stabiliteit tijdens uitvoering voor dijkversterking, 1989-1992., div. nrs; 2 omslagen
        - Voorstudie op basis van economische beschouwing, 1989, 728
        - Vervolgstudie rekening houdend met inundatieschade, 1992, 729
      - Verbetering berekeningsmethoden en veiligheidsfilosofie met betrekking tot opdrijven, 1992., 730
      - Methode voor geo-elektrisch verkennen, 1993., div. nrs; 2 omslagen
        - Simulatie en interpretatie, 1993, 731
        - Veldmetingen en interpretatie, 1993, 732
      - Water tegen de dijk. De toestand van rivierdijken tijdens het hoogwater van december 1993, 1994., 733; 1 deel
      - Standaard proevenserie op veen: proefresultaten, 1994., 734
      - Wave runup on and overtopping dikes, 1994., 735
      - Bijlagen bij het rapport 'Onderzoek naar de stabiliteit van de Maasdijken, grondonderzoek, deel 2', 1996., 736
        Definitief rapport.
      - Berekening faalkans van een dijkring ten gevolge van overloop en overslag, concept, z.d., 737
      - Bijlage computerprogramma's van de 'Evaluatie van de glijvakberekeningsmethoden', z.d., 738
    - Golfoploop en golfoverslag, 1972; 1180; 1 stuk
    - Werkwijze voor de geo-elektrische opname van dijken, 1972; 1181; 1 stuk
    - Systematisch onderzoek boezemkaden, (1973); 1182; 1 stuk
    - Samenvattingen van systematisch kadeonderzoek in 1972-1977, 1973-1979; div. nrs; 5 stukken
      - verricht in 1972 1973, 1183
      - verricht in 1973 1974, 1184
      - verricht in 1974 1975, 1185
      - verricht in 1976 1978, 1186
      - vericht in 1977 1979, 1187
    - Grondmechanische aspecten bij duinafslag, TAW-rapport C1 82-15, 1982; 1188; 1 stuk
      Notabene: Kopie van rapport van Grondmechanica Delft.
    - J. van de Graaff: Probabilistische methoden bij het duinontwerp. Achtergronden van de TAW-Leidraad “Duinafslag”, 1984; 1189; 1 stuk
    - Enige aspecten van de bepaling van de economisch optimale dijkhoogtes voor een gebied dat door twee waterstanden wordt bedreigd, 1984; 1190; 1 stuk
    - Sterkte van het buitenbeloop van een 'groene' dijk tijdens een superstormvloed, 1984; 1191; 1 stuk
    - Some considerations of an acceptable level of risk in the Netherlands, (1985); 1192; 1 stuk
      Notabene: Kopie. Vertaling van inventarisnummer 181.
    - J. van de Graaff: Probabilistic design of dunes; an example from the Netherlands, publicatie in Coastal Engineering 9 (1986) 479-500, 1193; 1 stuk
    - Een vergelijking van enige benaderingen van het glijvakprobleem, 1986; 1194; 1 stuk
    - Waterbouwasfaltbeton. Ontwerp en eigenschappen (laboratorium- en praktijkresultaten tot en met 1986), 1987; 1195; 1 stuk
    - Ruimtelijke autocorrelatiestructuur bij grondeigenschappen, TAW-onderzoeksrapport BB 87-09, 1987; 1196; 1 stuk
    - Onderzoek naar de systematiek van een aantal rationele systemen ten behoeve van het bepalen van onderhoud van infrastructurele voorzieningen, 1987; 1197; 1 stuk
    - Inventarisatie constructietypen zee- en rivierdijken ten behoeve van onderhoudsproblematiek. Door TAW overgenomen onderzoeksrapport van Grondmechanica Delft, gemaakt in opdracht van CUR-commissies A27 en A28, 1987; 1198; 1 stuk
    - Bezwijkmechanisme duinen, de ontwikkeling van het duinprofiel tijdens de grensconditie; de wijze van doorbraak en de gevolgen, TAW-rapport C1 88.17, 1988; 1199; 1 stuk
    - Water tegen de dijk, de toestand van de rivierdijken tijdens de hoge Rijnafvoer van maart 1988, 1200; 1 stuk
    - Guide to concrete dike revetments, vertaling van in 1984 verschenen Nederlandse editie, 1989; 1201; 1 stuk
    - Guide to the assessment of the safety of dunes as a sea defence, vertaling van in 1984 verschenen Nederlandse editie, 1989; 1202; 1 stuk
    - Lezingen gehouden op de TAW-dag 6 december 1989, (1990); 1203; 1 stuk
    - Detectie geulen onder steenzetting met grondradar. Vergelijking randinterpretatie met waargenomen geulenpatroon. Eindrapport, door TAW overgenomen van Grondmechanica Delft, 1990; 1204; 1 stuk
    - Overgangsconstructie in dijkbekledingen. Bundeling van de huidige kennis. Door werkgroep A van TAW overgenomen rapport van o.a Grondmechanica Delft, 1992; 1205; 1 stuk
    - Systematisch kade-onderzoek: de resultaten, 1993; 1206; 1 stuk
    - Technisch rapport voor het toetsen van boezemkaden, 1993; 1207; 1 stuk
    - Natuurmeting. Gedrag taludbekleding bij storm. Bundeling van de huidige kennis. Door werkgroep A van TAW overgenomen rapport van Grondmechanica Delft, 1993; 1208; 1 band
    - Rapport Tussenklappenpolder, 1994-1995; div. nrs; 3 stukken
      - Overzicht van de resultaten van de eerste fase van het onderzoek naar bresgroei en de inundatieschade in het geval van de Tussenklappenpolder 1994, 1209
      - Overzicht van de resultaten van de tweede fase van het onderzoek naar bresgroei en de inundatieschade in het geval van de Tussenklappenpolder 1995, 1210
      - Rapport rampenteam. Eindconclusie inzake het nut van het opzetten van een rampenteam 1995, 1211
    - Het Zwin, successen en lessen. Bresgroeiexperimenten 6 en 7 oktober 1994 “Het totale experiment geslaagd”, (1995); 1212; 1 stuk
    - Druk op de dijken 1995. De toestand van de rivierdijken tijdens het hoogwater van januari-februari 1995, 1996 (2e druk). Met Engelse vertaling, 1213; 2 stukken
    - Bodems in klei/reststerkte, onder steenzetting op Nederlandse dijken, rapport van Grondmechanica Delft, overgenomen door TAW, 1995; 1214; 1 stuk
    - Onderzoeksrapport voor de bepaling van de actuele sterkte van rivierdijken, rapport van Grondmechanica Delft, overgenomen door TAW, 1996; 1215; 1 stuk
    - Veiligheid van waterkeringen. de nieuwe visie volgens het onderzoekprogramma TAW Marsroute, 1996. Met Engelse vertaling, 1997; 1216; 2 stukken
    - Ontwerpwaarden voor de windsnelheid bij het ontwerp van rivierdijken, 1985, herzien 1997, 1217; 1 stuk
    - Technisch rapport Erosiebestendigheid van grasland als dijkbekleding, 1998; 1218; 1 stuk
    - J.T.C.M. Sprangers, Vegetation dynamics and erosion resistance of sea dyke grassland. Proefschrift, 1999; 1219; 1 stuk
    - Van overschrijdingskans naar overstromingskans, 2000; div. nrs; 3 stukken
      - Nederlandstalige editie, 1220
      - Achtergrondrapport bij Nederlandse editie, 1221
      - Engelstalige editie, 1222
    - Groningen, 4.02
      - Beoordeling Rapport Laboratorium voor Grondmechanica over het Binnendijks Tracé Dollardwerken., 1974; 346; 74.043
    - Friesland, 4.03
      - Golfoplooponderzoek aan de Afsluitdijk., 1981; 457; 82.026
      - Enige beschouwingen omtrent de mogelijkheid van een tandemdijk als beveiliging van de Friese Waddenzeekust., 1983; 463; 83.034
      - Onderzoek naar de afschuivingen van de Oude Bildtdijk., 1981; 442; 81.028
      - Systematisch onderzoek zeedijken proefprofiel Wierum., 1977; 422; 77.057; pak
        28 tekeningen en foto's
      - Notitie inzake de eventuele verzwaring van de Afsluitdijk, 1984-1985., 739; 1 pak
      - Verslag prototypemetingen van oploopmetingen op de Afsluitdijk, metingen november 1988 - april 1989, 1989., 740
      - Beschouwing van de veiligheid van de waterkering te Harlingen, 1991., 741; 1 deel
      - Advies aan de Provinciale Waterstaat in Friesland inzake wijziging van het profiel van de Friese zeedijk in verband met de aanleg van een verkeersknooppunt nabij Zurich, met bijlagen, 1971., 742
    - Flevoland, 4.04
      - Rapport over proeven ter bepaling van de beddingsconstanten voor buisleidingen en platen te Almere-Haven., 1979; 341; 75.012
      - Onderzoek naar de sterkteberekening voor de kruising van een rioolpersleiding met de Nulderdijk, 1974-1977., 743
      - Golfoploop dijken Oostelijk Flevoland, 1976., 744; 1 deel
    - Overijssel, 4.05
      - Onderzoek naar de veiligheid van de boezemkade van de polder Gelderingen., 1977; 383; 77.021
      - Onderzoek naar de veiligheid van de boezemkade in de polder Giethoorn., 1977; 386; 77.022
      - Onderzoek naar de veiligheid van de boezemkade van de Giethoornsche polder., 1977; 376; 77.007
      - Onderzoek naar de veiligheid van de boezemkade in de Polder Halfweg., 1977; 375; 77.006
      - Onderzoek naar de verbetering van de dijken langs het IJsselpand van het Twenthe-kanaal., 1972-1975; 267; 72.048
      - Onderzoek naar de veiligheid van de boezemkade van de polder Wetering-Oost., 1977; 379; 77.019
      - Onderzoek naar de veiligheid van de boezemkade van de polder Wetering-West., 1977; 381; 77.020
      - Notitie Dijkdoorbraak Zalk (8 januari 1926)., 1980-1981; 453; 80.056
      - Nota inzake de filterconstructie van de instroomzijde van het gemaal Polbeek in het Twentekanaal, 1976., 745
    - Gelderland, 4.06
      - Rapporten van de Commissie Rivierdijken over de invloed van een verlaging van de waterstanden., 1975-1980; div. nrs
        - Proefprofiel I: Waal - Waardenburg, 1975, 355; 75.065
        - Proefprofiel II: IJssel - De Poll, 1975, 357; 75.075
        - Proefprofiel III: Monument - Winssen, 1975-1976, 358; 75.076; pak
          51 tekeningen en foto's
        - Proefprofiel IV: Rivierdijkverbetering Wiel Binnendijks, 1975-1980, 359; 75.077
          22 tekeningen
      - Enkele technische aantekeningen ter attentie van de stabiliteit van rivierdijken, opgesteld ten behoeve van een instructiebijeenkomst van Buitengewone Riviercorrespondentie-ambtenaren in de Directie Gelderland e.a., 1977; 438; 77.075
      - Rapport over het uitgraven van wellen bij Andelst., 1980; 450; 80.053
      - Geo-elektrisch onderzoek in en nabij de landsdijken: 's Gravenwaardse dam, Herwense Inlaagdijk, Herwense Geërfde Bandijk en Pannerdense Bandijk., 1973-1976; 322; 73.081 (en 72.044); pak
      - Rapport over de ontzandingen nabij de Heerewaardense Afsluitdijk., 1972; 269; 72.050
      - Onderzoek naar de doorlatendheid van kleilagen in de uiterwaard bij de Herwense Inlaagdijk., 1972-1977; 266; 72.044-II
        5 tekeningen.
      - Stabiliteitsonderzoek in verband met verzwaring van de zuidelijke dijk langs de Oude IJssel (Laag Keppel-Angerlo)., 1971; 262; 71.002
      - Geo-elektrisch onderzoek in het dijkvak van de Maas bij Appeltern (kilometer 189.650 - 189.850)., 1975; 354; 75.058
      - Geo-elektrisch onderzoek in en nabij de Millingse Bandijk en de Duffeltdijk., 1978; 436; 77.065
      - Geo-elektrisch onderzoek in de Millingse Dijk van de Molenkolk en de Duffeltdijk nabij het hoogspanningshuisje., 1977; 352; 74.097/8
      - Onderzoek naar de oorzaak van watervoerende gangen in de binnenteen van de zomerkade van de polder De Nijenbeker en Wilpsche Klei., 1980; 432; 80.041
      - Rapport over het uitgraven van wellen bij het Pannerdensch Kanaal., 1980-1983; 451; 80.054; pak
        2 tekeningen en foto's
      - Nota over het gemaal Polbeek: Filterconstructie Instroomzijde., 1976; 389; 76.035
      - Geo-elektrisch onderzoek in het dijkvak van de Rijn bij Arnhem (Malburgse dijk hectometer 6 - 44)., 1975; 353; 75.057
      - Rapport over de controle van de drainageconstructie van de Spijkse Dijk., 1980; 441; 77.081
      - Rapport over de Tielerwaard: Dichten van Wielen., 1972; 261; 72.037
      - Onderzoek zandmeevoerende wellen Tielerwaard., 1977; 424; 77.059; pak
        5 tekeningen en foto's
      - Onderzoek naar aanleiding van een ontwerp voor versterking van de Voorster Kleidijk., 1971; 264; 71.004
      - Waterspanningsmetingen in een rivierdijk nabij Vuren., 1976-1982; 384; 76.015; pak
      - Geo-elektrisch onderzoek in en nabij de West Pannerdense Landsdijk en de Peppelgraafse dijk., 1978; 440; 77.078
      - Stabiliteitsonderzoek aan een profiel van de Malburgse dijk, 1973., 746
      - Verbetering Millingse Bandijk bij de Molenkolk, met bijlagen, 1976., 747
      - Advies aan het Polderdistrict Brummen-Voorst naar aanleiding van een ontwerp voor versterking van de Voorster Kleidijk, met bijlagen, 1974., 748
      - Tekeningen behorende bij het rapport van de Commissie Rivierdijken 'Proefprofiel I Waal - Waardenburg', z.d. (1975)., 749; 1 pak
        Zie inventarisnummer 355.
      - Tekst van de beoordeling van het door Adviesbureau Arnhem in opdracht van het Polderdistrict Bommelerwaard opgestelde rapport inzake het grondmechanisch en hydrologisch onderzoek van de Waalbandijk bij Brakel, met bijlagen, 1973-1974., 750
      - Stabiliteitsberekeningen Waalbandijk nabij Winssen (Huis met de zonnewijzer), 1977., 751
      - Stabiliteitsberekeningen van de IJsselbandijk nabij Wilp ('De Pol'), met bijlagen, 1978., 752
      - De invloed van dijkverbeteringen op een aantal landschappelijk, cultuurhistorische en natuurwetenschappelijke waarden in het rivierengebied, 1977., 753
        Met tekeningen.
    - Utrecht, 4.07
      - Stabiliteitsonderzoek aan een dwarsprofiel van de boezemkade langs de Donkervlietpolder., 1972; 304; 71.043
        3 tekeningen en foto's
      - Onderzoek boezemkade langs de Dubbele Wiericke., 1970; 248; 70.003
      - Proef met Enka-matten ter verdediging van buitentaluds langs de Grecht., 1971; 246; 71.019
      - Onderzoek naar de veiligheid van de boezemkade van de polder Groot-Mijdrecht., 1973; 306; 73.028
        6 tekeningen en foto's
      - Onderzoek naar de gevolgen die uitvoering van het bebouwingsvoorstel van de Lek-boulevard te Nieuwegein voor het waterkerend vermogen van de bandijk zou hebben., 1976; 362; 74.108
      - Notitie Verzwaring Lekdijk., 1975-1979; 344; 75.030; pak
      - Advies aan de Provinciale Waterstaat van Utrecht betreffende de bebouwing van de kade van het Waterschap Groot-Mijdrecht in de gemeente Vinkeveen, met bijlagen, 1970., 754
      - Stabiliteitsonderzoek aan een viertal profielen van de boezemkade langs de polder Groot-Mijdrecht, 1974., 755
      - Rapporten van onderzoeken naar de veiligheid van boezemkaden van polders in de provincie Utrecht, met bijlagen, 1981-1993., div. nrs; 10 omslagen en 3 pakken
        - Aetsveldsche polder (bewesten Amsterdam-Rijnkanaal), 1987-1988, 756
          Deze polder ligt deels in Utrecht, deels in Noord-Holland.
        - Polder Baambrugge Oostzijds, 1989, 1993, 757
        - Polder Baambrugge Westzijds, met bijlagen, 1992-1993, 758; 1 pak
        - Polder Botshol, 1986, 1992-1993, 759
        - Polder Breukelerwaard en de polder Groot en Klein Oud-Aa, 1983, 1986, 1992-1993, 760
        - Polder de Eerste Bedijking der Mijdrechtse Droogmakerij, 1983, 1988, 761
        - Polder Groot-Mijdrecht, 1985, 762
        - Polder Groot-Wilnis - Vinkeveen, 1987-1988, 763; 1 pak
        - Polder Kortrijk en de polder Portengen, 1992-1993, 764
        - Polder Oukoop, met bijlagen, 1982, 1992-1993, 765
        - Kaden langs de Vecht, 1989, 766
          Uitsluitend foto's.
        - Polder Waardassacker en Holendrecht, 1981, 1984, 767; 1 pak
        - Polder Willige-Langerak, 1988, 1993, 768
    - Noord-Holland, 4.08
      - Onderzoek naar de toestand van de Purmerringdijk., 1971; 232; 71.014
        9 tekeningen en foto's
      - Onderzoek naar de veiligheid van de boezemkade van de Aetsveldsche polder., 1972-1973; 270; 72.051
      - Voorlopig concept van de mogelijkheden ontwerp deltaverzwaring Amsteldiepdijk als overslagdijk., 1975-1985; 350; 75.044
      - Onderzoek naar de veiligheid van de kade rond de Beemster., 1972; 260; 72.036; pak
        29 tekeningen en foto's
      - Onderzoek naar de veiligheid van de boezemkade van de Polder Beschoot., 1976-1978; 363; 76.001; pak
        11 tekeningen en foto's
      - Onderzoek naar de veiligheid van de boezemkade van de Bloemendalerpolder., 1972-1973; 272; 72.052
        7 tekeningen en foto's
      - Onderzoek naar de veiligheid van de boezemkade van de Bovenkerkerpolder., 1975-1976; 333; 75.002
      - Onderzoek naar de toestand van de kade van de Haarlemmermeerpolder., 1971-1976; 308; 71.049; pak
        18 tekeningen en foto's
      - Notitie van ing. A. van Apeldoorn over een nieuwe opzet voor het meten van zakkingen bij leidingkruisingen. Verslag van de metingen aan de kruising van een 36'' aardgasleiding met de Ringvaart Haarlemmermeerpolder., 1979; 411; 79.039
      - Onderzoek naar de veiligheid van de boezemkade van de polder Heerhugowaard en de polder Veenhuizen., 1977-1982; 368; 77.002
        12 tekeningen en foto's
      - Onderzoek naar de stabiliteit van de boezemkade van de Hornmeer- en Stommeerpolder., 1971; 271; 71.011
      - Geo-elektrisch onderzoek in verband met verhoging van de Koegraszeedijk bij Den Helder., 1975; 351; 75.045
      - Onderzoek naar de veiligheid van de boezemkade van de Krommenieër-Woudpolder., 1977-1979; 421; 77.030; pak
        20 tekeningen en foto's
      - Onderzoek naar de toestand van de kade van de Middelveldsche Akerpolder., 1972; 257; 72.030
      - Onderzoek waterstanden Noordzeekanaal., 1974; 343; 74.020
      - Onderzoek naar de toestand van de kade van de Oosteinderpoelpolder., 1972; 251; 72.013; pak
      - Onderzoek naar de veiligheid van de boezemkade van de Osdorperbinnenpolder., 1974; 319; 74.002
      - Onderzoek naar de toestand van de kade van de Osdorperbovenpolder., 1972; 258; 72.031
        4 tekeningen en foto's
      - Beschouwingen over een meetprogramma met een golfoploopmeter op de Pettemer zeewering., 1979; 405; 79.021
      - Onderzoek naar de veiligheid van de boezemkade van de polder de voormalige banne Purmerend., 1977; 366; 77.001; pak
        22 tekeningen en foto's
      - Advies inzake de stabiliteit van buitentaluds van kaden langs de Schermerboezem., 1971; 265; 71.006
      - Onderzoek naar de veiligheid van de boezemkaden van de polder de Schermer., 1974-1975; 340; 74.011; pak
        39 tekeningen en foto's
      - Onderzoek naar de oorzaak van een drassige plaats in de noordwestelijke kade van de Schinkelpolder., 1971; 275; 71.013
      - Onderzoek naar de veiligheid van de boezemkade van de Schinkelpolder., 1974; 320; 74.003; pak
        13 tekeningen en foto's
      - Stabiliteitsonderzoek aan een tweetal profielen van de Stammerdijk langs de Gemeenschapspolder., 1972; 279; 71.016
      - Onderzoek naar de veiligheid van de boezemkade van de Starnmeer en Kamerhop., 1976-1978; 365; 76.002; pak
      - Onderzoek naar de veiligheid van de boezemkade van de polder de Uitgeester en Heemskerkerbroek., 1977-1979; 414; 77.029
      - Onderzoek naar de veiligheid van de boezemkade van de Watergraafsmeer., 1973-1974; 305; 73.025; pak
        10 tekeningen en foto's
      - Onderzoek naar de veiligheid van de boezemkade van de polder Wormer, Jisp en Neck., 1975-1976; 332; 75.001; pak
      - Onderzoek naar de veiligheid van de boezemkade van de polder De Wijde Wormer., 1977-1978; 412; 77.028; pak
      - Onderzoek naar de veiligheid van de boezemkade van de Zuider Legmeerpolder., 1977; 370; 77.003
      - Ontwerpberekeningen Koegraszeedijk te Den Helder, 1978., 769
      - Onderzoek naar zettingsverschijnselen in de asfaltbekleding van de zeewering bij Huisduinen in de periode 1967-1971, met bijlagen, z.d. (1971)., 770
      - Systematisch onderzoek IJsselmeer - Medemblik - Enkhuizen, 1980., 771
      - Advies inzake de sterkteberekening van de aardgasleiding bij de kruising van de Nieuwesluizerbrug-'t Zand met het Waardkanaal, met bijlagen, 1972., 772